【裁判字號】    98,審訴,5472
【裁判日期】    990122
【裁判案由】    侵權行為損害賠償
【裁判全文】
臺灣臺北地方法院民事判決            98年度審訴字第5472號
原      告  百棋貿易有限公司
法定代理人  甲○○
被      告  乙○○
上列當事人間因偽造文書案件原告提起刑事附帶民事訴訟，請求
侵權行為損害賠償事件（98年度附民字第85號），經本院刑事庭
裁定移送前來，本院於中華民國99年1月11日言詞辯論終結，判
決如下：
    主  文
被告應給付原告新台幣佰貳拾玖萬壹仟肆佰陸拾伍元，及自民
國九十八年十月十三日起至清償日止，按年息百分之五計算之利
息。
訴訟費用由被告負擔。
本判決於原告以新台幣壹佰壹拾萬元供擔保後，得假執行。
    事  實
一、按訴狀送達後，原告不得將原訴變更或追加他訴，但擴張或
    減縮應受判決事項之聲明者，不在此限，民事訴訟法第255
    條第1項第3款定有明文。本件原告起訴時之聲明為：「(一)被
    告應給付原告新台幣（下同）5,29 1,465元及自起訴狀繕本
    送達之翌日（即民國98年10月13日）起至清償日止，按年息
    5%計算之利息。(二)原告願供擔保，請准宣告假執行。」，嗣
    因被告已清償其中200萬元，故原告於99年1月11日當庭減縮
    訴之聲明為：「(一)被告應給付原告3,291,465元及自起訴狀
    繕本送達之翌日（即98年10月13日）起至清償日止，按年息
    5%計算之利息。(二)原告願供擔保，請准宣告假執行。」，核
    原告減縮聲明與上開法條意旨相符，應予准許。
二、原告起訴主張：被告乙○○於任職原告公司期間內利用職務
    上機會，自88年起連續盜開原告之支票計71張，金額共計5,
    291,465元，並經由其設於安泰商業銀行延平分行（帳號：0
    0 000000000000）及日盛國際商業銀行內湖分行（帳號：00
    00 0000000000）之帳戶內兌領後，侵占入已花用一空；雖
    嗣後被告已清償200萬元，惟被告之不法行為顯已侵害原告
    之權益。為此，原告爰依民法第184條第1項之規定，訴請被
    告賠償原告所受之損害等語。並聲明：(一)被告應給付原告3,
    291, 465元，及自本起訴狀繕本送達之翌日即98年10月13日
    起至清償日止，按年息5%計算之利息。(二)原告願供擔保，請
    准宣告假執行。
三、被告則以：伊對原告之請求無意見，惟其目前沒工作無能力
    清償等語置辯。
四、得心證之理由：
    本件原告主張被告利用職務上機會，連續不法盜開原告之支
    票致其受有損害，請求被告賠償3,291,465元，為被告所不
    爭執，且被告亦因偽造有價證券等案件，經本院檢察署以96
    年度偵字第21110號偵查終結提起公訴，並於98年8月19日經
    本院97年度訴字第2245號刑事判決被告乙○○連續意圖供行
    使之用，而偽造有價證券判處有期徒刑，應執行有期徒刑6
    年確定在案等情，亦有本院97年度訴字第2245號刑事判決書
    在卷可稽，是本件原告主張之事實，應堪信實，而得採信。
    從而，原告依侵權行為之法律關係，請求被告給付3,291,46
    5元及自起訴狀繕本送達翌日即98年10月31日起算之法定遲
    延利息，為有理由，應予准許。
五、假執行之宣告：
    原告陳明願供擔保，請求宣告假執行，與民事訴訟法第390
    條第2項之規定並無不合，茲酌定擔保金額，予以准許。
六、訴訟費用負擔之依據：民事訴訟法第78條。
中    華    民    國    99    年    1     月    22    日
                  民事第六庭    法  官  陶亞琴
以上正本係照原本作成
如對本判決上訴，須於判決送達後20日內向本院提出上訴狀
中    華    民    國    99    年    1     月    22    日
                                書記官  曹瓊文

司法院資訊處製作；財團法人民間司法改革基金會備份。
